臺灣高雄地方法院刑事裁定　　　　　　　　　　　　九十一年度交聲字第六七號
　　原處分機關　高雄市交通事件裁決所
　　異　議　人　甲○○
右列受處分人因違反道路交通管理處罰條例案件，對於高雄市交通事件裁決所九十一
年十一月十二日所為之處分（原處分：高市府交裁字第裁三二─Ｖ00000000
號）聲明異議，本院裁定如左：
    主  文
異議駁回。
    理  由
一、聲明異議意旨如附件聲明狀所載。
二、按汽車行駛至交叉路口，其行進轉彎應遵守燈光號誌或交通警察之指示；又汽車
    駕駛人，行經有燈光號誌管制之交叉路口闖紅燈者，處新台幣一千八百元以上五
    千四百元以下罰鍰，並記違規點數三點，道路交通安全規則第一百零二條第一項
    第一款、道路交通管理處罰條例第五十三條、第六十三條第一項第三款分別定有
    明文。經查本件聲明異議人駕駛車牌號碼ＷＧ─四三五二號自用小客車於民國九
    十一年十月十日十五時三十分許，沿屏東縣車城鄉○○路住東行駛，於行駛至海
    墘路與台二十六線交叉路口，當時路口號誌為紅燈，且無右轉指示號誌，異議人
    仍闖紅燈右轉台二十六線往南行駛，而為屏東縣警察局恆春分局以「紅燈右轉」
    而開單告發等情，有該局開立之屏警交字第Ｖ00000000號舉發違反道路
    交通管理事件通知單一紙可資佐證。異議人固具狀聲明異議稱：當時伊是路口第
    二輛車，於台二十六線行向甫變換為紅燈時，海墘路行向仍為紅燈之際，伊前方
    之車輛即行右轉而為警方攔查，惟其並未尾隨右轉，係等待海墘路之行向已變換
    為綠燈才右轉，惟執勤員警不察，竟仍開單告發，殊難甘服云云。經查：
    （一）異議人前開違規之事實，業據屏東縣警察局恆春分局函覆稱：「WG-4352
          號自小客車交通違規乙案，經查本分局員警當時於台二六線海墘路口執行
          交通稽查勤務，當時路口號誌顯示紅燈，執勤員警發現駕駛人甲○○駕駛
          WG-4352號自小客車尾隨前方車輛右轉欲往恆春方向行駛，遂將二部車輛
          攔停，並告知駕駛人違規事實依法舉發，本案舉發應屬無誤」等情，有該
          局九十一年十一月一日恆警裁字第○九一○○○八八六八號函一份在卷可
          稽。異議人固稱當時員警執勤位置，距離路口有七十公尺，且當時交通繁
          忙，於攔查第一輛車後，實無餘力注意路口之號誌已變換為綠燈，實有疏
          失云云。惟查，依當時員警執勤所在之位置，確實可以看見該路口海墘路
          行向之號誌，此有異議人提出之現場照片可資佐證。至於異議人認為員警
          當時根本無瑕注意路口號誌之變換，此乃為異議人主觀之認知，尚乏其他
          客觀之事實足以佐證，此部分之抗辯不足為異議人有利之認定。
    （二）又路口號誌之變換，於一方行向號誌已轉換時，另一方行向之號誌不必然
          同時奱換，通常會有短暫之秒差。此項設計之目的，主要係給一方行向之
          車輛有緩衝之時間，特別係針對正在通過路口之車輛，以免另一方行向號
          誌同時變換而發生事故。此項號誌運作之設計，係在維護路口之交通安全
          ，並非賦予駕駛人自由裁量之空間。駕駛人仍應嚴格依照自己行向號誌之
          變換起步或暫停。自不得因他向路口之號誌已變換為紅燈即冒然起步。
    （三）異議人雖辯稱係等到海墘路行向已變換為綠燈始起步，而其前方之車輛於
          台二十六線行向變換為紅燈時即強行右轉。惟倘異議人當時並未尾隨前方
          車輛右轉，勢必於路口停止線暫停後再重行起步，再加上異議人自承燈號
          轉換之秒差約三至五秒，則異議人果係停車後依規定等待號誌變換之秒差
          再起步，則相距前方車輛右轉之時間，絕對在五秒鐘以上。若以車速二十
          公里計算，兩車已可能相距二十七公尺以上（約六個車身長），執勤之員
          警再如何誤判，亦不致於認異議人係尾隨前方車輛右轉。從而舉發單位函
          覆稱異議人係尾隨前方車輛於紅燈違規右轉等情，自可採憑。
三、綜上所述，異議人於路口闖紅燈違規右轉之事實已臻明確，從而屏東縣警察局恆
    春分局依道路交通管理處罰條例第五十三條開單告發，及高雄市交通事件裁決所
    依同條例第五十三條、第六十三條第一項第三款予以裁處罰鍰新台幣二千七百並
    違規記點三點，尚無違誤。異議人所為辯解，自難採信。本件異議為無理由，應
    予駁回。
四、據上論斷，應依道路交通案件處理法第十九條，裁定如主文。
中      華      民      國      九十一    年      十二    月    十八    日
                                臺灣高雄地方法院交通法庭
                                    法  官    高英賓
右正本證明與原本無異。
如不服本裁定應於送達後五日內向本院提出抗告狀。
                                    書記官    林雯琪
中      華      民      國      九十一    年      十二    月    十九    日
